【裁判字號】    98,抗,218
【裁判日期】    980526
【裁判案由】    訴訟救助
【裁判全文】
臺灣高等法院臺中分院民事裁定           98年度抗字第218號
抗  告  人  甲○○
上列抗告人因與相對人新光人壽保險股份有限公司間訴訟救助事
件，對於中華民國98年 3月10日臺灣苗栗地方法院98年度救字第
4號所為裁定提起抗告，本院裁定如下：
    主  文
抗告駁回。
抗告程序費用由抗告人負擔。
    理  由
一、按當事人無資力支出訴訟費用者，法院應依聲請，以裁定准
    予訴訟救助，民事訴訟法第107條第1項前段定有明文。又「
    聲請人提起之第三審上訴，經本院認為不合法，以裁定駁回
    後，其訴訟已不繫屬於本院，聲請人復向本院聲請訴訟救助
    ，顯與民事訴訟法第109條第1項之規定不合，自屬不應准許
    」（最高法院28年度聲字第3號判例意旨參照）。
二、本件抗告人聲請意旨及抗告意旨略以：抗告人已於台灣苗栗
    地方法院（下稱苗栗地院）對相對人提起給付保險金之訴訟
    ，經苗栗地院以98年度保險字第 2號受理在案，惟因抗告人
    於工作時受傷，目前僅能從事臨時工，收入短缺，經濟困難
    ，僅能先支付部分訴訟費用新台幣 1萬元，且抗告人本件訴
    訟有勝訴之望，另抗告人知如須由行政訴訟獲得保險金，須
    備一筆裁判費用，故多次以協商及申訴方式爭取權益，且於
    時效屆滿前始提出本件訴訟，希望爭取抗告人之權益。抗告
    人業已先繳納部分裁判費1萬元，餘50,400元 仍在籌措中，
    因而提出訴訟救助之聲請，請准予寬限期間，抗告人極需此
    保險金來扭轉生活，爰請求廢棄原裁定，准予訴訟救助。
三、經查，抗告人前於民國98年2月2日以相對人為被告，具狀向
    苗栗地院提起98年度保險字第 2號給付保險金訴訟，因未繳
    納裁判費，經苗栗地院於98年2月9日裁定命於送達後 5日內
    補正，然因抗告人僅於98年2月18日繳納其中之1萬元，尚欠
    50,400元逾期未繳納，經苗栗地院於98年 2月25日依民事訴
    訟法第249條第1項第 6款規定駁回其訴及假執行之聲請，該
    裁定並經苗栗地院於98年 2月25日公告在案（見本院依職權
    調閱之98年度抗字第201 號案卷第10頁），是苗栗地院98年
    度保險字第 2號事件即因上開駁回裁定而終結，抗告人於上
    開事件經裁定駁回後之98年3月3日始具狀向苗栗地院聲請訴
    訟救助，其時已無本案訴訟之繫屬，揆諸前開說明，抗告人
    聲請訴訟救助，自屬無從准許。原法院因而裁定駁回抗告人
    之聲請，核無不合。抗告意旨指摘原裁定不當，求予廢棄改
    判，為無理由，應予駁回。
據上論結，本件抗告為無理由，依民事訴訟法第495條之1第 1項
、第449條第1項、第95條、第78條，裁定如主文。
中    華    民    國    98    年    5    月    26    日
                  民事第六庭    審判長法  官  袁再興
                                      法  官  盧江陽
                                      法  官  陳賢慧
以上正本係照原本作成。
再為抗告應以適用法規顯有錯誤為理由。
如提起再抗告者應於裁定送達後十日內向本院提出抗告理由狀（
須按照他造人數附具繕本）並繳納抗告裁判費新臺幣壹仟元，同
時委任律師或具有律師資格。
                                      書記官  吳麗琴
中    華    民    國    98    年    5    月    27    日


司法院資訊處製作；財團法人民間司法改革基金會備份。
